【裁判字號】    95,簡上,17
【裁判日期】    950324
【裁判案由】    家庭暴力罪之傷害
【裁判全文】
臺灣基隆地方法院刑事判決              95年度簡上字第17號
上  訴  人
即  被  告  甲○○
上訴人即被告因傷害案件，不服本院基隆簡易庭94年度基簡字第
1019號，中華民國94年12月22日第一審刑事簡易判決（原聲請簡
易判決處刑案號：94年度偵字第4793號），提起上訴，本院管轄
之第二審合議庭判決如下：
    主      文
上訴駁回。
    事實及理由
一、本案經本院審理結果，認第一審簡易庭以上訴人即被告甲○
    ○傷害人之身體，所為係觸犯刑法第二百七十七條第一項之
    罪，依刑事訴訟法第四百四十九條第一項前段、第四百五十
    四條第二項，刑法第二百七十七條第一項、第四十一條第一
    項前段，罰金罰鍰提高標準條例第一條前段、第二條，判處
    上訴人拘役五十日，如易科罰金，以三百元折算一日，核其
    認事用法，尚無違誤，量刑亦堪稱妥適，應予維持，爰引用
    第一審簡易判決及檢察官聲請簡易判決處刑書（如附件）記
    載之事實、證據及理由。
二、上訴人即被告上訴意旨略以：告訴人乙○○手部所受傷害，
    固係伊之拉扯造成，惟告訴人臉部所受傷害，則係告訴人持
    煙灰缸攻擊伊時，遭伊徒手回擋所致，兼以上訴人業已與告
    訴人達成和解，乃原審未予詳查，即以告訴人片面之詞，判
    處上訴人拘役五十日在案，上訴人自難甘服，爰於法定期間
    提起上訴，求為撤銷改判上訴人較輕之刑等語。
三、經查：緣上訴人與告訴人本有夫妻關係（惟業於民國94年11
    月29日協議離婚）；乃上訴人竟因告訴人於婚姻關係存續中
    之94年6 月3 日下午3 時，以其外遇為由，在基隆市○○街
    百福吊車場旁之小姜檳榔攤內與之理論，而對告訴人心生憤
    懣，並進而萌生傷害人身體之故意，徒手毆打告訴人身體各
    處，致告訴人受有兩邊臉頰瘀紅疼痛、右前臂3 處瘀青各1X
    1 公分、左前臂2 處瘀青各1X1 公分等傷害，此業據證人即
    告訴人乙○○於警詢中證述綦詳（交查卷第6-7 頁、第17頁
    、第32頁），並有行政院衛生署基隆醫院驗傷診斷書影本1
    紙在卷可稽（交查卷第21頁）。上訴人雖迭以前詞置辯，然
    本院首觀上開驗傷診斷書有關「兩邊臉頰被打耳光瘀紅疼痛
    」，姑不論驗傷診斷書所載「被打耳光」，究否係來自告訴
    人之主述，核其情節，實已難與上訴人抗辯所指互為稽合；
    蓋倘上訴人抗辯「告訴人持煙灰缸擬攻擊伊之時，遭伊徒手
    回擋致煙灰缸反敲告訴人臉部」云云屬實，衡諸上訴人反擋
    之際所可能施用之各種力道、煙灰缸受力佐以其本身重量所
    可能產生之種種來勢，自客觀以言，告訴人因此所可能遭受
    之臉部傷害，應非僅止於「兩頰瘀紅」而已；再者，衡諸一
    般人遇襲時之正常反應，告訴人既見上訴人有反擋舉措，乃
    猶不知轉頭閃避，反以臉部正面相迎，致遭上訴人回擋煙灰
    缸撞擊之可能，實亦殊難想見；兼以上訴人所指情節，實係
    出於瞬間，則就令告訴人果因而「臉頰瘀紅」，然按諸人體
    臉部五官並非平整之特性，核其「瘀紅」範圍，亦應不至工
    整如驗傷診斷書之所載暨所繪，即以「對稱」方式平均分列
    於「兩頰」之旁。據此以觀，上訴人所指情節，實已難昭人
    信服。更何況，證人即告訴人乙○○證稱：「他（上訴人）
    推倒我時，我出於自衛才用煙灰缸擋他，結果他馬上徒手打
    我兩個耳光」等語（交查卷第33頁），為上訴人所不否認，
    上訴人並僅以「我只是推他到椅子」等語（交查卷第33頁）
    置辯，互核勾稽以觀，尤足見上訴人辯稱未曾毆打告訴人暨
    告訴人先持煙灰缸作勢毆擊伊之不實。至上訴人固提出和解
    書及撤回告訴狀各1 紙，以證明其業與告訴人達成和解之事
    實，惟細稽該和解書、撤回告訴狀所載之立書日期，分別係
    「94年12月5 日」、「94年12月27日」，而均已在原審判決
    （「94年12月22日」）之後，是原審自難據以一併酌參，此
    乃事理之當然；況且，告訴人曾於本院審理時到庭陳稱：「
    （問：就本件傷害案件是否已達成和解？）有。這是他在騷
    擾我之後才和解，因為他一直騷擾我，我為了避免我及小孩
    再被他騷擾，才會在94年12月簽下這和解書。（問：為何又
    在94年12月27日簽撤回告訴書？）這也是被告要求的，我說
    請他不要再來騷擾我與小孩，我便同意如果被告願意不再騷
    擾我們，就簽撤回告訴書，當時一審傷害案判決尚未收到」
    等語（本院審判筆錄第3-4頁），參諸上訴人曾於本案發生
    後之94年11月25日、94年11月27日，二度以直接或間接騷擾
    告訴人之方式，對告訴人施以精神上之不法侵害，而連續違
    反本院民事庭所核發之94年度家護字第111 號保護令，致遭
    本院基隆簡易庭判處有期徒刑三月在案，此除有臺灣高等法
    院被告（上訴人）前案紀錄表在卷可參，並有本院95年度基
    簡字第11號刑事簡易判決正本1 紙在卷可憑，由此顯見，告
    訴人指上訴人藉由不斷騷擾之方式，迫使告訴人於「94年12
    月5 日」、「94年12月27日」分別書立上開和解書及撤回告
    訴狀1 紙，應非虛妄；且尤足反徵上訴人藉此手段迫使告訴
    人簽立和解書、撤回告訴狀之立心不良，乃尤執此抗辯原審
    未予詳查，核其所辯，自係一無足取。
四、核上訴人所為，係犯刑法第二百七十七條第一項之傷害人身
    體罪。本院審酌上訴人因細故即動手傷人，顯見其行為控制
    力薄弱，兼以犯後猶不知悔悟，一再對告訴人橫加騷擾，妄
    圖藉此迫使告訴人撤回告訴，亦足認其毫無自我反省之能力
    ，兼以上訴人犯罪之動機、目的、方法、結果、告訴人所受
    傷害等一切情狀，認原審量處上訴人拘役五十日，併諭知易
    科罰金之折算標準，核其認事用法並無違誤，量刑亦堪稱妥
    適，自應予以維持。上訴人以前詞為由提起上訴，請求撤銷
    改判，為無理由，應予駁回。
據上論斷，應依刑事訴訟法第四百五十五條之一第一項、第三項
、第三百六十八條、第三百七十三條，判決如主文。
本案經檢察官丙○○到庭執行職務。
中    華    民    國    95    年    3     月    24    日
                  刑事第三庭審判長法  官  王福康
                                  法  官  何怡穎
                                  法  官  王慧惠
以上為正本係照原本作成。
本件判決不得上訴。
中    華    民    國    95    年    3     月    24    日
                                  書記官  王一芳
附件：
臺灣基隆地方法院刑事簡易判決        94年度基簡字第1019號
聲  請  人  臺灣基隆地方法院檢察署檢察官
被      告  甲○○  男  47歲（民國○○年○月○日生）
                    身分證統一編號：Ｚ000000000號
                    住基隆市○○區○○街150號5樓
                    居基隆市○○區○○街88號5樓
上列被告因家庭暴力之傷害事件，經檢察官聲請以簡易判決處刑
（94年度偵字第4793號），本院判決如下：
    主  文
甲○○傷害人之身體，處拘役伍拾日，如易科罰金，以佰元折
算壹日。
    事實及理由
一、本件犯罪事實除補充：甲○○與乙○○係夫妻，二人間具有
    家庭暴力防治法第3 條第1 款之家庭成員關係，餘犯罪事實
    、證據及理由均引用檢察官聲請簡易判決處刑書之記載（如
    附件）。
二、依刑事訴訟法第449 條第1 項前段、第454 條第2 項，刑法
    第277 條第1 項、第41條第1 項前段，罰金罰鍰提高標準條
    例第1 條前段、第2 條，逕以簡易判決處如主文所示之刑。
中    華    民    國    94    年    12    月    22    日
                  基隆簡易庭法  官  劉桂金
以上正本證明與原本無異。
如不服本判決，應於判決送達後10日內，向本院提出上訴書狀，
上訴於本院合議庭，並按他造當事人之人數附具繕本。
中    華    民    國    94    年    12    月    22    日
                            書記官  丁文宏
附錄論罪法條：
中華民國刑法第277條第1項：
傷害人之身體或健康者，處三年以下有期徒刑、拘役或一千元以
下罰金。
附件：
臺灣基隆地方法院檢察署檢察官聲請簡易判決處刑書
                                      94年度偵字第4793號
    被      告  甲○○  男  47歲（民國○○年○月○日生）
                        籍設基隆市○○區○○街150號5樓
                        國民身分證統一編號：Ｚ000000000號
上列被告因家庭暴力之傷害案件，業經偵查終結，認宜聲請以簡
易判決處刑，茲敘述犯罪事實及證據並所犯法條如下：
     犯罪事實
一、甲○○與乙○○係夫妻，因乙○○懷疑甲○○外遇之事，二
    人素有爭執，民國94年 6月3日下午3時許，乙○○至基隆市
    ○○街百福吊車場旁檳榔攤與甲○○理論，甲○○竟基於傷
    害之故意，徒手毆打乙○○，致乙○○受有受有兩邊臉頰瘀
    紅疼痛、右前臂 3處瘀青各1×1公分、左前臂 2處瘀青各1×
    1公分之傷害。
二、案經乙○○訴請偵辦。
    證據並所犯法條
一、訊據被告甲○○矢口否認有何傷害之犯行，辯稱：伊沒有打
    告訴人，她的手是伊抓的沒錯，伊推她到椅子上，椅子旁剛
    好有一個煙灰缸，告訴人拿起煙灰缸敲伊的手，伊就用手擋
    ，結果煙灰缸就打到她嘴巴旁邊云云。經查，被告上開犯行
    ，業據其於臺灣基隆地方法院94年度家護字第 111號通常保
    護令事件94年7月13日下午4時許調查時供承不諱，核與告訴
    人乙○○指訴相符，且有行政院衛生署基隆醫院驗傷診斷書
    1份在卷可稽，本件事證已臻明確，被告犯嫌應堪認定。
二、核被告所為，係犯刑法第277條第1項之傷害罪嫌。
三、依刑事訴訟法第451條第1項聲請逕以簡易判決處刑。
    此致
臺灣基隆地方法院基隆簡易庭
中    華    民    國    94    年    12    月    9     日
                         檢  察  官  丁  ○  ○
本件正本證明與原本無異
中    華    民    國    94    年    12    月    14    日
                         書  記  官  王  建  龍
參考法條：
刑法第277條第1項：
    傷害人之身體或健康者，處3年以下有期徒刑、拘役或1千元
    以下罰金。
附記事項：本件係依刑事訴訟法簡易程序辦理，法院簡易庭得不
傳喚被告、輔佐人、告訴人、告發人等出庭即以簡易判決處刑；
被告、被害人、告訴人等對告訴乃論案件如已達成民事和解而要
撤回告訴或對非告訴乃論案件認有受傳喚到庭陳述意見之必要時
，請即另以書狀向簡易法庭陳述或請求傳訊。


司法院資訊處製作；財團法人民間司法改革基金會備份。
